sl-SI: Mehanizem odcejalnika solate: Ročica; Električni motor; Potezna vrvica; Potisna črpalka; Zavrtite gumb; Druga
fr: Mécanisme de l’essoreuse à salade: Manivelle; Moteur électrique; Cordon de tirage; Pompe à pression; Bouton rotatif; Autre
el: Μηχανισμός στίφτη σαλάτας: Μανιβέλα; Ηλεκτρικό μοτέρ; Κορδόνι τραβήγματος; Αντλία ώθησης; Περιστρέψτε το κουμπί; Άλλο
tr: Salata kurutucu mekanizması: Krank kolu; Elektrikli motor; Çekme ipli; Pompalı; Çevirmeli düğme; Diğer
pt-PT: Mecanismo da centrifugadora de saladas: Punho de manivela; Motor elétrico; Cordão de puxar; Bomba de pressão; Botão giratório; Outro
es: Mecanismo de centrifugadora de ensaladas: Identificador de manivela; Motor eléctrico; Cordón de tracción; Bomba de empuje; Perilla giratoria; Otros
zh-CN: 沙拉甩干机的机制: 曲柄手柄; 电动马达; 拉绳; 推泵; 旋钮; 其他
sk-SK: Mechanizmus odstreďovača šalátu: Otočná kľuka; Elektromotor; Ťahacia šnúra; Pumpovací mechanizmus; Otočný gombík; Iné
vi: Cơ chế máy quay rau salad: Tay quay; Mô tơ điện; Dây kéo; Bơm đẩy; Núm vặn; Khác
ko: 샐러드 스피너 메커니즘: 크랭크 핸들; 전기 모터; 당김 코드; 푸시 펌프; 회전식 손잡이; 기타
zh-TW: 沙拉脫水機機制: 曲柄把手; 電動馬達; 拉繩; 推泵; 旋鈕; 其他
cs: Mechanismus odstředivky na salát: Klika s rukojetí; Elektrický motor; Tažná šňůra; Tlačná pumpa; Otočný knoflík; Jiné
it: Meccanismo centrifuga per insalata: Manovella; Motore elettrico; Corda di trazione; Pompa a spinta; Manopola girevole; Altro
lt-LT: Salotų džiovyklės mechanizmas: Sukamoji rankenėlė; Elektros variklis; Traukiamas laidas; Stumiamas siurblys; Pasukama rankenėlė; Kita
pt-BR: Mecanismo da centrífuga de salada: Alça de manivela; Motor elétrico; Cordão de puxar; Bomba de pressão; Botão giratório; Outro
fi: Salaattilingon mekanismi: Käsikampi; Sähkömoottori; Vetonaru; Työntöpumppu; Kiertonuppi; Muu
hu: Salátacentrifuga mechanizmus: Kézi hajtókar; Elektromos motor; Húzózsinór; Nyomópumpa; Csavarógomb; Egyéb
de: Mechanismus der Salatschleuder: Kurbelgriff; Elektromotor; Zugschnur; Druckpumpe; Drehknopf; Sonstiges
sv: Mekanism för salladsslunga: Vevhandtag; Elektrisk motor; Dragsnöre; Tryckpump; Vridknopp; Annat
hr-HR: Mehanizam posude za sušenje salate: Okretna ručka; Električni motor; Potezna uzica; Potisni mehanizam; Okretni gumb; Ostalo
da: Salatslyngemekanisme: Krankhåndtag; Elektrisk motor; Træksnor; Trykpumpe; Drejeknappe; Andet
ro-RO: Mecanismul centrifugei de salată: Manivelă; Motor electric; Cu sfoară; Pompă cu împingere; Buton rotativ; Altele
ru: Механизм центрифуги для сушки зелени: Изогнутая рукоятка; Электрический привод; Вытяжной шнур; Помповый; Поворотная рукоятка; Другое
ja: サラダスピナーの仕組み: クランクハンドル; 電気モーター; プルコード; プッシュポンプ; ツイストノブ; その他
th: กลไกสลัดน้ำออกจากผัก: มือหมุนแบบข้อเหวี่ยง; มอเตอร์ไฟฟ้า; สายดึง; ปั๊มกดมือ; ปุ่มหมุน; อื่นๆ
nl: Mechanisme van slacentrifuge: Slinger; Elektrische motor; Trekkoord; Drukpomp; Draaiknop; Overig
nb: Salatspinner-mekanisme: Veivreferanse; Elektrisk motor; Trekksnor; Trykkpumpe; Vri-knappen; Annet
pl: Mechanizm obrotowy suszarki do sałaty: Korba; Silnik elektryczny; Mechanizm na linkę; Pompka naciskowa; Pokrętło obrotowe; Inne
en: Salad spinner mechanism: Crank handle; Electric motor; Pull cord; Push pump; Twist knob; Other
bg-BG: Механизъм на центрофугата за салати: С манивела; Електрически двигател; Шнур за дърпане; Помпа с натискане; Въртяща се дръжка; Друго